---
title: "LH_CS_LucasMorales"
author: "Lucas Morales"
date: '2023-07-12'
output: html_document
---

```{r}
library(dplyr)
library(fastDummies)
library(gplots)    
library(ggplot2)
library(randomForest)
library(caret)
library(ranger)
library(rpart)
library(Metrics)
```

Para iniciarmos nossas análises, iremos inicialmente carregar o base de dados de treinamento e a base de testes.

```{r}
dados_treinamento = read.csv("cars_train.csv", sep=";",fileEncoding = "UTF-8")
dados_teste = read.csv("cars_test.csv", sep=";",fileEncoding = "UTF-8")
```

Agora, converter os dados de texto para categorias conforme necessário e verificar se há valores ausentes.

```{r}
dados_treinamento=as.data.frame(unclass(dados_treinamento),stringsAsFactors = TRUE)
dados_teste=as.data.frame(unclass(dados_teste),stringsAsFactors = TRUE)

sapply(dados_treinamento, function(x) sum(is.na(x)))
sapply(dados_teste, function(x) sum(is.na(x)))

#Como observamos, possuimos valores ausentes no num_fotos. Iremos corrigi-los.
dados_treinamento$num_fotos = ifelse(is.na(dados_treinamento$num_fotos),0,dados_treinamento$num_fotos)

dados_teste$num_fotos = ifelse(is.na(dados_teste$num_fotos),0,dados_teste$num_fotos)

dados_treinamento$ano_modelo<- factor(dados_treinamento$ano_modelo)
dados_treinamento$ano_de_fabricacao<- factor(dados_treinamento$ano_de_fabricacao)


dados_teste$ano_modelo<- factor(dados_teste$ano_modelo)
dados_teste$ano_de_fabricacao<- factor(dados_teste$ano_de_fabricacao)
```

# 1)

Iremos utilizar a função "summary" para observar as principais estatisticas de cada variável

```{r}

summary(dados_treinamento)

```

A função summary nos permite observar de modo simples e compacto uma visão geral de todas as variáveis que temos em nosso banco de dados.

Com ela, podemos realizar diversas análises, como:

-   Padrões e tendências através da média, mediana e quartis.

-   Dispersão e amplitude dos dados, através do minimo e do máximo fornecido.

-   Detectar a frequência para as variáveis categóricas, permitindo observar como a presença delas se dão em relação com as outras.

-   Valores ausentes e tipo dos dados.

Apesar de fornecer estatísticas simples, é possivel observar caracteristicas importantes de nossa população, como a maior concentração de carros vendidos na cidade de São Paulo, a marca mais vendida, o preço médio dos carros, entre outros.

# 2)

Em nossa análise exploratória de dados, iremos responder as seguintes perguntas:

-   Qual o melhor estado cadastrado na base de dados para se vender um carro de marca popular e por quê?

    ```{r}
    dados_populares = dados_treinamento %>%
      filter(marca %in% c("VOLKSWAGEN", "CHEVROLET", "FIAT", "HONDA"))


    media_preco_estado = dados_populares %>%
      group_by(estado_vendedor) %>%
      summarise(media_preco = mean(preco)) %>%
      arrange(media_preco)

    head(media_preco_estado,n=3)
    ```

    Vemos então que o melhor estado para se comprar um carro de marca popular, que consideramos como das marcas Volkswagen, Chevrolet, Fiat e Honda, é o estado de Roraima, pois possui a menor média de preço.

-   Qual o melhor estado para se comprar uma picape com transmissão automática e por quê?

```{r}



dados_picapes_automaticas <- dados_treinamento %>%
  filter(tipo == "Picape", cambio == "Automática")

preco_picapes_estado <- dados_picapes_automaticas %>%
  group_by(estado_vendedor) %>%
  summarise(media_preco = mean(preco)) %>%
  arrange(media_preco)


head(preco_picapes_estado,n=3)
```

O melhor estado para se comprar é a Paraíba, pois possui a menor média de preço para veiculos deste tipo.

-   Qual o melhor estado para se comprar carros que ainda estejam dentro da garantia de fábrica e por quê?

    ```{r}
    dados_garantia <- dados_treinamento %>%
      filter(garantia_de_fábrica=="Garantia de fábrica")


    preço_garantia_estado <- dados_garantia %>%
      group_by(estado_vendedor) %>%
      summarise(media_preco = mean(preco)) %>%
      arrange(media_preco)

    head(preço_garantia_estado)

    ```

    O melhor estado é a Paraíba, pois possui menor média de preço para carros com garantia.

-   Qual melhor cidade para comprar um carro do tipo sedã?

    ```{r}
    dados_seda = dados_treinamento %>%
      filter(tipo == "Sedã")

    media_preco_cidade = dados_seda %>%
      group_by(cidade_vendedor) %>%
      summarise(media_preco = mean(preco)) %>%
      arrange(media_preco)

    head(media_preco_cidade, n=3)
    ```

    A melhor cidade é a de Jaguaruna, com menor média de preço para carros do tipo sedã

-   Qual cor de carro é mais vendida em São Paulo?

    ```{r}

    dados_sp <- dados_treinamento %>%
      filter(estado_vendedor == "São Paulo (SP)")

    contagem_cores_sp <- dados_sp %>%
      count(cor) %>%
      arrange(desc(n))

    head(contagem_cores_sp,n=3)
    ```

    A cor de carro mais popular no estado de São Paulo é a branca, com maior contagem.

-   Qual melhor tipo de anunciante para se comprar carros automáticos?

```{r}

dados_automaticos <- dados_treinamento %>%
  filter(cambio == "Automática")

media_preco_anunciante <- dados_automaticos %>%
  group_by(anunciante) %>%
  summarise(media_preco = mean(preco)) %>%
  arrange(media_preco)

head(media_preco_anunciante,n=3)
```

Por fim, a o melhor tipo de anunciante para se comprar carros automáticos são anunciantes de acessórios e serviços.

# 3)

Iremos estimar um modelo linear e um modelo de Arvore de decisões utilizando as variáveis preditoras descritas abaixo. Tentaremos manter o modelo simples e não utilizar variáveis que indequem coisas semelhantes.

```{r}


#variáveis preditoras
variaveis_preditoras <- c("marca","modelo", "ano_de_fabricacao","ano_modelo", "hodometro", "cambio", "num_portas", "tipo_vendedor", "ipva_pago","estado_vendedor","tipo")

#Lista de modelo
modelos <- list()

# Modelo 1: Regressão Linear
modelo_linear <- lm(preco ~ ., data = dados_treinamento[, c("preco", variaveis_preditoras)])
modelos[["Linear"]] <- modelo_linear

# Modelo 2: Árvore de Decisão
modelo_arvore <- rpart(preco ~ ., data = dados_treinamento[, c("preco", variaveis_preditoras)])
modelos[["Árvore de Decisão"]] <- modelo_arvore


```

```{r}
#como temos a marca Lamborghini presente nos testes mas não no treinamento, podemos substitui-la por uma semelhante ou excluir
dados_teste$marca <- replace(dados_teste$marca, dados_teste$marca == "LAMBORGHINI", "FERRARI")

#Por fim, caso as variáveis categóricas não estejam na base de treino, substituiremos elas pela moda.

#modelo
modelo_moda <- names(which.max(table(dados_treinamento$modelo)))
dados_teste$modelo <- replace(dados_teste$modelo, !(dados_teste$modelo %in% unique(dados_treinamento$modelo)), modelo_moda)

#ano modelo
ano_modelo_moda <- names(which.max(table(dados_treinamento$ano_modelo)))
dados_teste$ano_modelo <- replace(dados_teste$ano_modelo, !(dados_teste$ano_modelo %in% unique(dados_treinamento$ano_modelo)), ano_modelo_moda)

#cambio
tipo_moda <- names(which.max(table(dados_treinamento$tipo)))
dados_teste$tipo <- replace(dados_teste$tipo, !(dados_teste$tipo %in% unique(dados_treinamento$tipo)), tipo_moda)

# Fazer previsões com os modelos anteriores
previsoes_linear <- predict(modelo_linear, newdata = dados_teste)
previsoes_arvore <- predict(modelo_arvore, newdata = dados_teste)
#fazer o modelo ensemble por média simples
previsoes_ensemble <- (previsoes_linear + previsoes_arvore) / 2


#repetir para a base de treinos, para poder calcular os erros como métricas.
previsoes_linearTreino <- predict(modelo_linear, newdata = dados_treinamento)
previsoes_arvoreTreino <- predict(modelo_arvore, newdata = dados_treinamento)

previsoes_ensembleTreino <- (previsoes_linearTreino + previsoes_arvoreTreino) / 2


#O RMSE (erro quadrático médio) quantifica a diferençentre os valroes previstos e os reais. Medindo o desempenho de predição do modelo e a dispersão dos erros.
#O MAE (erro médio absoluto) indica a médica dos erros entre os valores reais e os previstos. Pode indicar o desempenho do modelo.

#utilizaremos essas duas métricas para medir o desempenho. Como o modelo é emsemble, podemos também ver o R² para vermos o quão explicativo é nosso modelo.

mae <- MAE(previsoes_ensembleTreino, dados_treinamento$preco)
rmse <- RMSE(previsoes_ensembleTreino, dados_treinamento$preco)
r_squared <- summary(lm(preco ~ previsoes_ensembleTreino, data = dados_treinamento))$r.squared

mae
rmse
r_squared

```

# 4)

```{r}
dados_previstos <- data.frame(id = dados_teste$id, preco_previsto = previsoes_ensemble)
write.csv(dados_previstos, file = "resultado_final.csv", row.names = FALSE)
```
